# 急，求陈版主关于合并报表

提问人：xjl0995 时间：2017-03-24 00:01:43
母公司A原先非同一控制下取得了C公司股权55%，也确认了商誉，现在溢价转让55%全部股权给A的另外个子公司B，现在合并报表如何处理，母公司A原先对C的长投成本和转让价款差额是否在母公司A层面确认投资收益？现在A合并C的报表，是先编制B合并A的分层合并 还是ABC一起合并，合并抵消分录如何编制？B公司受让A公司持有C公司的全部股权，是否按照同一控制下企业合并处理？
是按照合并日C的净资产份额确认长投，与支付价款差额依次调整资本公积和留存收益吗？ 合并层面，母公司A的投资收益要与资本公积抵消吗，如果B公司账面无资本公积，是否是冲减未分配利润，那投资收益是与未分配利润抵消？

回答人：chenyiwei
A的合并报表层面就是一项常规而合并范围内资产转让交易，应当抵销其内部未实现利润（A的投资处置损益与B层面的长期股权投资成本、资本公积抵销），抵销后对A的合并报表无影响，包括原先合并报表层面对C公司的商誉金额也不变。 B受让A持有C的 55 ％股权，按同一控制下合并处理，但其合并报表编制应遵循《企业会计准则解释第 6 号》第二条的规定。B个别报表层面对C的长期股权投资成本＝合并日C的可辨认净资产在A的合并报表层面的账面价值（自原购买日的公允价值为基础持续计算的金额）*55%+A合并报表层面原有的对C的商誉。

提问人：xjl0995 时间：2017-03-24 14:07:04
是否应该首先编制B公司的合并报表呢，B公司个别报表长投按照原合并日持续期间计算的公允价值份额加上商誉金额？ 同时调整B公司资本公积？如B公司账面无资本公积呢，是否调整留存收益？ B层面合并长投抵消完毕了，A层面合并B的合并报表，如何处理？直接投资处置损益与合并的未分配利润抵消？（假设无资本公积），B单体账面是无资本公积的，C账面是有资本公积的，是否影响上述处理？

回答人：chenyiwei
B是中间层公司，无论是否通过B逐层往上编制，最终A的合并结果应当一致。B单体层面无资本公积，该差额可能需要冲减留存收益；但C层面有足够资本公积，则C的合并报表层面应全部调整为冲减资本公积。